臺灣臺北地方法院民事判決　　　　　　　 94年度訴字第993號
原　　　告　乙○○
被　　　告　甲○○
上列當事人間侵權行為損害賠償事件，經本院交通法庭裁定（93
年度交簡上字第76號）移送，本院於中華民國九十四年六月十三
日言詞辯論終結，判決如下：
    主  文
被告應給付原告新臺幣壹拾萬肆仟捌佰元，及自民國九十三年十
月三十日起至清償日止，按年息百分之五計算之利息。
原告其餘之訴及假執行之聲請均駁回。
訴訟費用由被告負擔十分之七；餘由原告負擔。
　　事實及理由
甲、程序方面：按訴狀送達後，原告不得將原訴變更或追加他訴
    。但有下列各款情形之一者，不在此限：一、被告同意者。
    二、請求之基礎事實同一者。三、擴張或減縮應受判決事項
    之聲明者。四、因情事變更而以他項聲明代最初之聲明者。
    五、該訴訟標的對於數人必須合一確定時，追加其原非當事
    人之人為當事人者。六、訴訟進行中，於某法律關係之成立
    與否有爭執，而其裁判應以該法律關係為據，並求對於被告
    確定其法律關係之判決者。七、不甚礙被告之防禦及訴訟之
    終結者。民事訴訟法第255條第1項定有明文。查原告起訴聲
    明為：「被告應給付原告新臺幣貳拾萬元，及自起訴狀繕本
    送達之翌日起至清償日止，按年利率百分之五計算之利息。
    」，嗣於起訴狀繕本送達被告後，減縮訴之聲明為：「被告
    應給付原告新臺幣壹拾肆萬肆仟捌佰元，及自起訴狀繕本送
    達之翌日起至清償日止，按年利率百分之五計算之利息。」
    ，揆諸首開規定第三款，應予准許。
乙、原告主張：被告於民國91年12月11日晚間10時20分許，駕駛
    營業小客車於台北市○○路與松高路口，撞到原告，致原告
    當場人車倒地，而右踝關節開放性骨折併脫臼，歷經五次開
    刀，住院三次合計二十二日及長達一年二個月的復健，目前
    恢復情形只能慢走，無法蹲下及跑步。依侵權行為法律關係
    請求被告賠償來回就診車資新臺幣（下同）35,200元，無法
    工作請人代課被扣薪資9,600元，另原告原是學校桌球雙打
    冠軍，受傷後無法再打球，故請求慰撫金100,000元等語。
    並聲明：一、被告應賠償原告144,800元及自起訴狀繕本送
    達之翌日起至清償日止，按年利率百分之五計算之利息。二
    、願供擔保，請准宣告假執行。
丙、被告則以：對於原告主張被告過失傷害、原告就診來回每趟
    車資200元，共35,200元的車資、薪資損失9,600元沒有意見
    ，但原告請求之慰撫金太高。現在沒有能力給付等語資為抗
    辯。並聲明：原告之訴駁回。
丁、兩造不爭執之事實：
一、被告曾於91年12月11日晚間10時20分許，駕駛營業小客車於
    台北市○○路與松高路口，過失撞及原告，致原告當場人車
    倒地，受有右踝關節開放性骨折併脫臼之傷害。
二、原告因本件車禍受傷，來回就診車資為35,200元，無法工作
    請人代課被扣薪資為9,600元。
戊、得心證之理由：本件兩造爭執之處，在於原告請求之非財產
    上之損害賠償金額是否過高？
一、原告主張之事實，業據其提出診斷證明書、薪資明細表、醫
    療費用收據影本為證，並經本院依職權調取本院交通法庭93
    年度交簡上字第76號刑事卷宗核閱屬實，惟原告請求非財產
    上之損害賠償（精神慰撫金）100,000元部分，經核原告受
    有右踝關節開放性骨折併脫臼之傷害，須長期追蹤、復健，
    其肉體、精神受極大痛苦，及原告為老師，社經地位較高，
    被告為營業用小客車之職業駕駛人，收入不豐等情，認原告
    請求100,000元，尚嫌過高，應予核減為60,000元，方屬公
    允。
二、綜上所述，原告依侵權行為法律關係請求被告賠償在104,80
    0元（35,200＋9,600＋60,000＝104,800）及起訴狀繕本送
    達被告（有93年度交簡上字第76號卷宗第38頁準備程序筆錄
    反面可稽）翌日即93年10月30日起至清償日止之法定遲延利
    息之範圍內，為有理由，應予准許，逾此部分，則無理由，
    應予駁回
三、至原告陳明願供擔保，聲請宣告假執行，及本判決主文第1
    項所命被告給付原告之金額，雖亦未逾500,000元，惟本件
    係屬不得上訴之案件，自毋庸依民事訴訟法第389條第1項
　　第5款、第390第2項之規定，依職權或聲請宣告假執行，故
  　原告假執行之聲請應予駁回。
己、結論：本件原告之訴，為一部有理由，一部無理由，並依民
    事訴訟法第79條，判決如主文。
中　　華　　民　　國　　94　　年　　7 　　月　　4 　　日
                  民事第二庭審判長法　官  鄭純惠
                                  法　官  吳淑惠
                                  法　官  黃雯惠
以上正本，係照原本作成。
本判決不得上訴
中　　華　　民　　國　　94　　年　　7 　　月　　4 　　日
                                　書記官　林玗倩
